【裁判字號】    96,簡上,248
【裁判日期】    970218
【裁判案由】    傷害
【裁判全文】
臺灣新竹地方法院刑事判決            96年度簡上字第248 號
上  訴  人  臺灣新竹地方法院檢察署檢察官
被      告  甲○○
上列上訴人因被告傷害案件，不服本院新竹簡易庭於中華民國96
年11月13日所為之96年度竹簡字第1325號第一審簡易判決（聲請
簡易判決處刑案號：臺灣新竹地方法院檢察署96年度偵字第5994
號），而提起上訴，本院管轄第二審之合議庭判決如下：
    主  文
上訴駁回。
    事實及理由
壹、構成犯罪事實：
    甲○○於民國96年6 月13日晚上11時許，在其位於新竹縣竹
    北市○○路398 巷30號住處與友人乙○○、宋文虎及王柄順
    ，以推筒子方式賭博財物，嗣與乙○○因賭博輸贏問題發生
    口角，甲○○因而心生不滿，竟出於傷害人身體的犯罪意思
    ，隨手拾起菜刀1 把（未扣案），朝乙○○非致命部位之左
    手砍下1 刀，致乙○○受有左前臂撕裂傷併屈腕尺側肌及屈
    指深肌斷裂之傷害，嗣經乙○○告訴後，始知上情。
貳、認定犯罪事實所根據的證據及理由：
一、程序部分：
    按傳聞法則之重要理論依據，在於傳聞證據未經當事人之反
    對詰問予以核實，乃予排斥，惟若當事人已放棄對原供述人
    之反對詰問權，於法院審判時表明同意該等傳聞證據可作為
    證據，基於證據資料愈豐富，愈有助於真實發現之理念，並
    貫徹刑事訴訟法修法加重當事人進行主義之精神，確認當事
    人對於證據能力有處分權之制度，傳聞證據經當事人同意作
    為證據，法院認為適當者，亦得為證據。另當事人對於傳聞
    證據表示「沒有意見」，而未於言詞辯論終結前聲明異議（
    Without Objection ），應視為已有將該等傳聞證據採為證
    據之同意，此刑事訴訟法第159 條之5 定有明文。本案被告
    於本院審理程序中已表示對本院所提示調查之卷內人證物證
    之證據能力沒有意見，迄本院辯論終結前，被告亦未爭執本
    案證據之證據能力，依刑事訴訟法第159 條之5 第2 項之規
    定，應視為被告已同意本案相關之傳聞證據均可作為證據，
    本院斟酌本案卷內之證據並非非法取得，亦無證明力明顯過
    低之情形，且經本院於審判期日依法進行證據之調查、辯論
    ，被告於訴訟上之程序權，已受保障，前開各該證據，均得
    採為證據，先予敘明。
二、實體部分：
（一）被告甲○○於檢察官偵查中、本院準備程序及審理程序訊
      問時之自白。
（二）證人即告訴人（被害人）乙○○於偵查中、本院準備程序
      及審理程序訊問時之指訴。
（三）證人宋文虎、王柄順於偵查中之證述。
（四）東元綜合醫院診斷證明書、長庚紀念醫院林口分院診斷證
      明書及該院96年8 月13日（96）長庚院法字第0737號函暨
      所檢附病歷資料及96年9 月17日（96）長庚院法字第0853
      號函各1 份在卷可查。
、論罪科刑的理由：
一、論罪：被告甲○○所為，係犯刑法第277 條第1 項之普通傷
    害罪。
二、科刑：本案經本院管轄第二審之合議庭審理結果，認原審以
    被告罪證明確，適用刑事訴訟法第449 條第1 項、第454 條
    第2 項，刑法第277 條第1 項、第41條第1 項前段，刑法施
    行法第1 條之1 第1 項、第2 項前段等規定，逕以簡易判決
    處刑，量處被告甲○○有期徒刑6 月，如易科罰金，以新臺
    幣1,000 元折算1 日，其認事用法，並無違誤，量刑亦屬妥
    適，應無輕縱之情事，至被告供犯罪所用之菜刀1 把，並未
    扣案，且據證人宋文虎證稱已丟棄，顯然業已滅失，爰不另
    為沒收之諭知。
肆、公訴人循告訴人乙○○具狀請求上訴意旨略以：被告於犯後
    未向告訴人表示有悔過、道歉之意，亦未探視告訴人，遑論
    討論賠償或和解之事，於偵查中竟以嘲笑不屑之表情、斜眼
    蔑視告訴人，顯見犯後態度不佳，原審判決過輕等等。經查
    ：
一、按量刑之輕重，係事實審法院得依職權自由裁量之事項，茍
    已斟酌刑法第57條各款所列情狀而未逾越法定刑度，則不得
    遽指為違法；又刑罰之量定屬法院自由裁量之職權行使，但
    仍應審酌刑法第57條所列各款事由及一切情狀，為酌量輕重
    之標準，並非漫無限制，在同一犯罪事實與情節，如別無其
    他加重或減輕之原因，下級法院量定之刑，亦無過重或失輕
    之不當情形，則上級法院對於下級法院之職權行使，原則上
    應予尊重，最高法院72年度台上字第6696號判例、85年度台
    上字第2446號裁判闡釋甚明。是法律賦予審判者自由裁量權
    ，雖此項裁量權之行使，並非得以任意或自由為之，仍應受
    一般法律原則之拘束、符合法律授權之目的，並受法律秩序
    之理念、法律感情及慣例所規範，亦即法官量刑權固為受法
    律拘束之裁量原則，但其內涵、表現仍將因各法官的理念、
    價值觀、法學教育背景不同而有異，是以自由裁量的界限實
    難有客觀的解答，端賴法官於個案審判時，依個案事由加以
    審酌，倘無裁量濫用情事，要難謂其有不當之處，合先敘明
    。
二、本件被告甲○○所犯刑法第277 條第1 項之普通傷害罪，係
    屬法定刑3 年以下有期徒刑、拘役或1 千元以下罰金之罪，
    原審之量刑並未逾越法定刑的範圍而為刑罰之諭知，又被告
    犯罪後願意與告訴人和解，已具悔意，是尚難謂有裁量權濫
    用之違法或不當。
三、綜上，原審判決以被告係犯刑法第277 條第1 項之普通傷害
    罪，諭知如前所示之刑，認事用法並無違誤，所量刑度亦稱
    妥適，上訴人指摘本件量刑過輕，實未慮及個案量刑事由，
    其上訴尚非有據，應予駁回。
伍、附此敘明：查被告甲○○前於89年3 月間，曾因竊盜案件，
    經臺灣臺南地方法院於89年4 月21日，以89年度易字第1017
    號刑事判決判處有期徒刑4 月、緩刑2 年，嗣於89年5 月17
    日確定，惟於緩刑期滿，而緩刑之宣告未經撤銷，是其上開
    刑之宣告，依刑法第76條前段之規定已失其效力，而與未曾
    受有期徒刑以上刑之宣告者同，此有臺灣高等法院被告前案
    紀錄表及刑案資料查註紀錄表各1 份在卷可查，因思慮不周
    而罹於刑責，而其於本院審理時雖表示願意與告訴人達成民
    事和解，並表示願意在宣判前先行交付新臺幣（下同）20萬
    元損害賠償金予告訴人，告訴人亦表示願意先接受20萬元賠
    償，然經本院於宣判前被告並無匯款或交款予告訴人之情，
    並有本院公務電話紀錄7 紙在卷可查，是被告既未與告訴人
    達成和解且亦未給付任何款項予告訴人，本件尚不宜為緩刑
    之宣告，附此敘明。
陸、適用法律依據：
    依刑事訴訟法第455 條之1 第1 項、第3 項、第368 條，判
    決如主文。
本案經檢察官郭進昌到庭執行職務。
中    華    民    國    97    年    2     月    18    日
                  刑事第四庭審判長法  官  林秋宜
                                  法  官  劉兆菊
                                  法  官  馮俊郎
以上正本證明與原本無異。
本件判決不得上訴。
中    華    民    國    97    年    2     月    19    日
                                  書記官  鄧雪怡
附錄本案論罪科刑實體法條全文：
刑法第277 條第1 項：
傷害人之身體或健康者，處3 年以下有期徒刑、拘役或1,000 元
以下罰金。（罰金之貨幣單位改為新臺幣，並提高為30倍）


司法院資訊處製作；財團法人民間司法改革基金會備份。
